臺灣桃園地方法院刑事裁定             100年度聲字第4800號
聲  請  人  臺灣桃園地方法院檢察署檢察官
受  刑  人  邱騰毅原名邱義雄.
上列聲請人因受刑人數罪併罰有二裁判以上，聲請定其應執行之
刑（100 年度執聲字第2443號），本院裁定如下：
    主  文
邱騰毅所犯如附表所示之罪，應執行有期徒刑伍月，如易科罰金
，以銀元佰元即新臺幣玖佰元折算壹日。
    理  由
一、按裁判確定前犯數罪者，併合處罰之；數罪併罰，有二裁判
    以上者，依刑法第51條之規定，定其應執行之刑，刑法第50
    、53條分別定有明文。又按數罪併罰，應依分別宣告其罪之
    刑為基礎，定其應執行刑，此觀刑法第51條規定自明，故一
    裁判宣告數罪之刑，雖曾經定其執行刑，但如再與其他裁判
    宣告之刑定其執行刑時，前定之執行刑當然失效，仍應以其
    各罪宣告之刑為基礎，定其執行刑，不得以前之執行刑為基
    礎，以與後裁判宣告之刑，定其執行刑（最高法院59年台抗
    字第367 號判例意旨參照）。再按法律上屬於自由裁量事項
    ，尚非概無法律性之拘束，在法律上有其外部界限及內部界
    限，前者法律之具體規定，使法院得以具體選擇為適當裁判
    ，此為自由裁量之外部界限。後者法院為自由裁量時，應受
    比例原則之規範，亦即應考量法律之目的，法律秩序之理念
    所在，以符合客觀上之適當性、相當性與必要性之價值要求
    ，用以維護其均衡，此為自由裁量之內部界限。法院為裁判
    時，二者均不得逾越。在數罪併罰而有二裁判以上，定其應
    執行刑之案件，法院所為刑之酌定，固屬自由裁量事項，但
    對於法律之內、外部界限，仍應受其拘束（最高法院98年度
    台非字第209 號裁判意旨參照）。
二、次按刑法第2 條第1 項規定：「行為後法律有變更者，適用
    行為時之法律。但行為後之法律有利於行為人者，適用最有
    利於行為人之法律」。而依刑法第51條定應執行刑時，「裁
    判確定前犯數罪，其中一罪在新法施行前者，亦同（即亦應
    為新舊法比較）。」，最高法院民國95年5 月23日第8 次刑
    事庭會議決議可資參照。查本件被告於裁判確定前犯如附表
    所示3 罪，其中編號1 部分所示之罪係於95年7 月1 日前犯
    之，而刑法第51條業於94年2 月2 日修正公布，並於95年7
    月1 日施行。修正前刑法第51條規定：「數罪併罰，分別宣
    告其罪之刑，依左列各款定其應執行者：」，其中第5 款規
    定：「宣告多數有期徒刑者，於各刑中之最長期以上，各刑
    合併之刑期以下，定其刑期。但不得逾20年。」；修正後刑
    法第51條第5 款規定：「宣告多數有期徒刑者，於各刑中之
    最長期以上，各刑合併之刑期以下，定其刑期。但不得逾30
    年」，經比較結果，修正後刑法之規定並非較有利於行為人
    ，依前揭刑法第2 條第1 項前段之規定，仍應依修正前刑法
    第51條之規定，定其應執行之刑。
三、經查：
  (一)受刑人邱騰毅前因犯侵占等案件，先後經本院判處如附表所
    示之刑，均經分別確定在案，茲檢察官聲請就受刑人所受數
    有期徒刑之宣告定其應執行之刑，而本院經審核各該判決書
    及臺灣高等法院被告前案紀錄表後，認聲請人之聲請為正當
    ，應定其應執行之刑。又受刑人所犯如附表編號1 、2 所示
    之罪，固經本院以98年度桃簡字第909 號判決定其應執行刑
    ，惟參照前揭最高法院59年度台抗字第367 號判例意旨，受
    刑人既有如附表編號1 至3 所示3 罪應予併罰，本院自可更
    定該3 罪之應執行刑，是前定如附表編號1 、2 所示之罪之
    應執行刑即當然失效，先予敘明。
  (二)再受刑人所犯如附表編號1 、2 所示之罪，經本院以98年度
    桃簡字第909 號判決分別判處有期徒刑2 月及2 月，並定其
    應執行刑為有期徒刑3 月確定。是本件定應執行刑，即不得
    逾越修正前刑法第51條第5 款所定法律之外部界限，即不得
    重於如附表編號1 至3 所示3 罪之總和（合計7 月），亦應
    受內部界限之拘束，即不得重於如附表編號1 、2 所示之罪
    所定之執行刑有期徒刑3 月，加計如附表編號3 所示之罪之
    宣告刑有期徒刑3 月（合計6 月）。準此，受刑人所犯如附
    表所載3 罪，所處各如附表所載之刑，應合併定其應執行刑
    如主文所示。
  (三)末受刑人所犯如附表所示之罪，雖分經法院諭知不同之易科
    罰金折算標準，惟按定執行刑之立法意旨，一方面為執行刑
    之便利，他方面係為受刑人之利益，故為受刑人之利益，應
    擇最有利受刑人之定應執行刑易科罰金折算標準（臺灣高等
    法院暨所屬法院95年5 月4 日因應新修正刑法施行座談會提
    案第5 號、第32號研討意見參照）；是本件應依最有利受刑
    人之附表編號1 所示以銀元300 元即新臺幣900 元為定應執
    行刑之易科罰金折算標準。
四、依刑事訴訟法第477 條第1 項，刑法第53條、第2 條第1 項
    後段，修正前刑法第51條第5 款、第41條第1 項前段，修正
    前罰金罰鍰提高標準條例第2 條，裁定如主文。
中    華    民    國    100     年    11    月   30   日
                  刑事第七庭    法  官  陳振嘉
以上正本證明與原本無異。
如不服本裁定，應於裁定送達後5 日內向本院提出抗告狀。
                                書記官  陳玉芳
中    華    民    國   100    年    12    月    1     日
附表：
┌──────┬────────┬────────┬────────┐
│編號        │       1        │       2        │       3        │
├──────┼────────┼────────┼────────┤
│罪名        │背信            │侵占            │侵占            │
├──────┼────────┼────────┼────────┤
│宣告刑      │有期徒刑4 月減為│有期徒刑2 月，如│有期徒刑6 月減為│
│            │有期徒刑2 月，如│易科罰金，以新臺│有期徒刑3 月，如│
│            │易科罰金，以銀元│幣1,000 元折算1 │易科罰金，以新臺│
│            │300 元即新臺幣  │日。            │幣1,000 元折算1 │
│            │900 元折算1 日。│                │日。            │
├──────┼────────┼────────┼────────┤
│犯罪日期    │88年間某日      │97年4 月間某日  │95年9 月30日至95│
│            │                │                │年10月9 日間之某│
│            │                │                │時              │
├──────┼────────┼────────┼────────┤
│偵查（自訴）│桃園地檢98年度偵│桃園地檢98年度偵│桃園地檢99年度偵│
│機關年度及案│字第1661號      │字第1661號      │字第2207 號     │
│號          │                │                │                │
├─┬────┼────────┼────────┼────────┤
│最│法院    │桃園地院        │桃園地院        │桃園地院        │
│後├────┼────────┼────────┼────────┤
│事│案號    │98年度桃簡字第  │98年度桃簡字第  │100 年度審簡字第│
│實│        │909號           │909號           │1號             │
│審├────┼────────┼────────┼────────┤
│  │判決日期│98年11月2日     │98年11月2日     │100 年8 月31 日 │
├─┼────┼────────┼────────┼────────┤
│確│法院    │桃園地院        │桃園地院        │桃園地院        │
│定├────┼────────┼────────┼────────┤
│判│案號    │98年度桃簡字第  │98年度桃簡字第  │100 年度審簡字第│
│決│        │909號           │909號           │1號             │
│  ├────┼────────┼────────┼────────┤
│  │確定日期│98年12月21日    │98年12月21日    │100 年10月5 日  │
├─┴────┼────────┴────────┼────────┤
│備註        │編號1 、2 之罪前經本院98年度桃簡字│（空白）        │
│            │第909 號判決定應執行刑為有期徒刑3 │                │
│            │月，如易科罰金以銀元300 元即新臺幣│                │
│            │900 元折算1 日。                  │                │
└──────┴─────────────────┴────────┘